# Oblig 3

## Deloppgave 1

* Hvordan funker rollene i teamet? Trenger dere å oppdatere hvem som er teamlead eller kundekontakt? Trenger dere andre roller? Skriv ned noen linjer om hva de ulike rollene faktisk innebærer for dere.
  * Vi har egentlig ikke så klare skiller mellom rollene. Alle er med å bidrar og tar initiativ til at ting blir gjort. Det å ta i bruk rollene mer, er noe vi kommer til å jobbe med videre. Teamlead for oss er en som har kontroll over at ting blir gjort til enhver tid, noe som alle er med på, som gjør at Jonas Hals (nåværende teamlead) ikke er den eneste som har følgt opp at oppgavene har blitt gjort. Kundekontakt for oss er en som har kontroll at kunden får det kunden vil ha. Karen som er nåværende kundekontakt, har heller ikke vært alene om denne oppgaven, ettersom alle er med å bidrar og kommunikasjonen innad i gruppen fungerer supert. En rolle som vi tenker vi trenger er en referent. Fra møtene nå har vi ikke veldig utfyllende referat, men dette er noe vi skal bli bedre med framover. 

* Er det noen erfaringer enten team-messig eller mtp prosjektmetodikk som er verdt å nevne? Synes teamet at de valgene dere har tatt er gode? Hvis ikke, hva kan dere gjøre annerledes for å forbedre måten teamet fungerer på?
  * Vi har for det meste jobbet alene, og fordelt arbeidet. Videre vil vi ta i bruk mer parprogrammering. Videre vil vi fragmentere større oppgaver i mindre og mer konkrete oppgaver, som igjen kan legges på project-boardet for god oversikt. Prosjektmetodikken har egentlig gått svært bra, spesielt er vi fornøyd med Scrum. Parprogrammering fra XP er noe vi skal teste ut enda mer framover. Mer om retrospektiv angående prosjektmetodikk nedenfor. 

* Hvordan er gruppedynamikken?
  * Gruppedynamikken er veldig god. Vi jobber bra sammen, og oppgavene blir fordelt på en god måte. Det hjelper også veldig at hele gjengen er engasjerte og ivrige. 

* Hvordan fungerer kommunikasjonen for dere?
  * Kommunikasjonen fungerer glimrende. Vi kommuniserer gjennom messenger, men vurderer å ta i bruk slack. Utenom den obligatoriske gruppetimen har vi som regel fast møte mandager klokken 14-16. Vi samarbeider bra og alle er engasjerte og vi er flinke til å jobbe med prosjektet når vi møtes. I tillegg er alle veldig åpne om å forklare videre til andre i gruppen dersom noe er uklart, og hos oss er ingen spørsmål dumme. 

* Gjør et kort retrospektiv hvor dere vurderer hva dere har klart til nå, og hva som kan forbedres. Dette skal handle om prosjektstruktur, ikke kode. Dere kan selvsagt diskutere kode, men dette handler ikke om feilretting, men om hvordan man jobber og kommuniserer.
  * Generelt sett er vi ganske fornøyde med tanke på hva vi har oppnådd til nå, men tror også at vi vil få gjort langt mer i neste iterasjon, da det har vært veldig mye annet på gang som har tatt opp tiden de fleste gruppemedlemmer. Product backlog fra Scrum har vært svært nyttig, til tross for at er noe vi burde bli enda flinkere til å bruke hyppigere. Det har tillatt oss i hver sprint å ha en god oversikt over hva som skal gjøres og i hvilken rekkefølge. Vi har vært noe sløve på å oppdatere project-board, dette er noe teamet vil forbedre, slik at flere ting vi jobber med blir dokumentert. Da vil det bli lettere for alle i gruppen og se hva andre holder på med, slik at vi får en mye bedre oversikt over hva som trengs å gjøre, hva som er under arbeid, og hva som allerede er gjort. Vi har også som mål framover å ta i bruk parprogrammering (som vi stjal fra XP) på møtene mandager og onsdager, og ellers jobbe selvstendig om ikke annet er planlagt innad i gruppen og/eller mellom gruppemedlemmer. 

* Under vurdering vil det vektlegges at alle bidrar til kodebasen. Hvis det er stor forskjell i hvem som committer, må dere legge ved en kort forklaring for hvorfor det er sånn. husk å committe alt. (Også designfiler)
  * Vi har noe forskjell i antall commits. Grunnen til dette er at når vi har møter sitter vi gjerne på noen sin pc og arbeider sammen. Det har også vært en del forskjell nå i starten for vi har ulike forkunnskaper, som er grunnen til at for noen har det tatt litt lengre tid å sette seg inn i selve oppgaven og libgdx. I tillegg på grunn av ulike forkunnskaper bruker vi alle like mye tid på selve prosjektet, men for noen er det enklere å få til og forstå det som skal bli gjort. Samt som at det har vært noe kluss med github-brukerne våre, som har ført til hovedsakelig Jonas’ene sine commits har dukket opp. Dette er nå løst, så fremtidige commits skal dukke opp som det skal, med riktige brukere. Framover vil vi også legge vekt på at det committes jevnlig fra alle gruppemedlemmene, slik at antall committs etterhvert blir mer jevnt fordelt.


### Referat

#### 11. Februar
    Oppmøte: alle
    Alle var med på å bidra på powerpointen til presentasjon 

#### 13. Februar
    Oppmøte: alle
    Referat: Fordelte videre arbeid, parprogrammering/jobbe alene
    Fordelte ansvar til powerpoint-framføringen


#### 20. Februar
    Oppmøte: Karen, Jonas Hals og Halvor
    Begynte å jobbe på de neste kravene og planlegge litt framtidig drift
    Jonas og Halvor parprogrammerte: gjorde map og actor fullstendig abstrahert, flytte actor vha piltastene, la til at actoren kunne få kort
    Karen begynte å lage kortene som skal brukes i spillet

#### 25. Februar
    Oppmøte: Jonas Hals, Kristian og Karen
    Referat: Gikk gjennom oblig 3, for å se hva som var kravene til denne innleveringen. La til noen issues på github
    Karen: Startet å skrive ned svar på spørsmålene fra deloppgave 1. Laget ny branch og fikset sentrering av kartet når spillet kjøres. 
    Jonas Hals: Jobbet med Unit testing.
    Kristian: Laget ny branch for å jobbe med implementering av en enkel spillmeny.

#### 27. Februar
    Oppmøte: alle
    Referat: 
    Jonas Hals: Jobbet videre med Unit testing, og startet dokumentasjon på hvordan kjøre spillet/tester. La til Headless run for testing.
    Jonas Haneborg: Jobbet med Unit testing relatert til klassene Deck og Card. 
    Karen: ny branch for å fikse at spiller ikke kan gå utfor brettet
    Kristian og Halvor: Parprogrammering. Jobbet med å få spillet til å vise kort på skjermen.

#### 6. Mars
    Oppmøte: alle
    Referat: 
    Jonas Hals: Gjorde cleanup i kodebasen. Gjennomgang av retteskjema Oblig 2. Fikse så git-brukere kommer opp på “Collaborators”.
    Jonas Haneborg: 
    Karen: fikk hjelp til å fullføre at spilleren ikke kunne gå utfor kart og jobbet videre på klassediagram
    Kristian: Liten endring i Actor sin bevegelse.
    Halvor:


## Deloppgave 2

* Presisering av krav som har kommet fra kunden. Hva blir de faktiske oppgavene?
  * 

* Teamets prioritering av oppgavene
  * 

* Hvis det er gjort endringer i rekkefølge utfra hva som er gitt fra kunde, hvorfor er dette gjort?
  * 

* Hvordan vil dere verifisere at kravene er oppfylt? (Hva er akseptansekriteriene?)
  * 
